---
title: "Analisis multivariado"
author: "Edgar"
format: html
editor: visual
editor_options: 
  chunk_output_type: console
---

# Descripción de la librería o paquete:

paquete + cran \# Flecha : \<- = alt + - \# brnach: %\>% = ctrl + shift + m \# usar separación decimal en reglamento: , \# archivo: configuración: configuración original de (país) \# ctrl + shif + g = para

# Librería

```{r}
library(googlesheets4)
library(tidyverse)
library(lme4)
library(emmeans)
library(FactoMineR)
library(ggplot2)
library(multcomp)

```

# llamada de datos:

```{r}
url <- "https://docs.google.com/spreadsheets/d/1o4mtAkI1lBgoUzqDT-e7cIhIwh_K5m6CoxAx0ETvwXU/edit?gid=1753270824#gid=1753270824"
gs <- url %>%
  as_sheets_id()

fb <- gs %>%
  range_read(sheet = "fb") %>%  
  mutate(across(c(tratamientos:bloque), factor)) #para hacer factor esas columnas

View(fb)
```

# ver datos

```{r}
head(fb)


```

El factor con mayor número de categorías va en X

# Modelo lineal

$$ rendiminto_g_ha = densidad + porcinaza + bloque + densidad*porcinaza + e $$

# ANOVA

```{r}
md <- lm(rendiminto_g_ha ~ bloque + porcinaza* densidad, data = fb)

anova(md)
```

```{r}




```

# Comparación de medias

### oyama

### instalación de OLLAMA

### 1. Ir y burcas ollama.com

#### 2. descargar e instalar

##### 3. usar modelo cloud e interactuar con el modelo

#### 4. escribir en la console: ollamar::model_avallavall

##### 5. ollamar paquete instalar

##### 6. ollamar::list_models

7\. paquete nuevo: gander, permite usar ollamar u otra IA

8\. instalar gander

9\. usethis::edit_r_profile( dar enter) \# instalar paquete usethis "deepseek v3

##### 10. options(.gander_chat = ellmer:: chat_ollama(model = "deepseek-v3, 1:6771b-cloud"))

#### 10. instalar ellmer

11. IA disponibles: ollamar::trhi_models "console" lista de IA disponibles para el computador

12. copiar el modelo a usar 13 usethis::edit_r_profile "enter"

13. cerrar y se graba

14. activar en gander: ctrl + shif + g "recomendado" pasos:

<!-- -->

a.  tools
b.  modifical acceso directo
c.  buscar gander
d.  copiar el atajo
e.  apply

<!-- -->

16. dar acceso directo: pasos:

<!-- -->

a.  session
b.  terminate R

<!-- -->

17. prueba con "chang"

base de datos:

usar gander:

decirle que haga un boxplot en el eje x vaya nivel de pocinaza agrupada para rendimineto de gramos por hectarea

```{r}

```
